【裁判字號】    95,台上,1941
【裁判日期】    950831
【裁判案由】    侵權行為損害賠償
【裁判全文】
最高法院民事裁定            九十五年度台上字第一九四一號
    上  訴  人  乙○○○
                丙 ○ ○
    共      同
    訴訟代理人  陳 麗 真律師
    被 上訴 人  甲○○○ ○○○○○○○○○○ ○○○○（美商宋氏企業公司）
                          9.
    法定代理人  丁 ○ ○T.
    訴訟代理人  羅 聖 乾律師
上列當事人間請求侵權行為損害賠償事件，上訴人對於中華民國
九十三年八月三十一日台灣高等法院更審判決（九十三年度訴更
(一)字第三號），提起上訴，本院裁定如下：
    主  文
上訴駁回。
上訴訴訟費用由上訴人負擔。
    理  由
按上訴第三審法院，非以原判決違背法令為理由，不得為之，民
事訴訟法第四百六十七條定有明文。又同法第四百六十八條規定
，判決不適用法規或適用不當者，為違背法令。當事人提起上訴
，如以同法第四百六十九條所列各款情形為理由時，其上訴狀或
理由書應表明該判決有合於各該條款規定情形之具體內容，及係
依何訴訟資料合於該違背法令之具體事實。如依同法第四百六十
九條之一規定提起上訴，其上訴狀或理由書應表明該判決所違背
之法令條項，或有關判例、解釋字號，或成文法以外之習慣或法
理等及其具體內容，暨係依何訴訟資料合於該違背法令之具體事
實，並具體敘述為從事法之續造、確保裁判之一致性或其他所涉
及之法律見解具有原則上重要性之理由。上訴狀或理由書如未依
上述方法表明，或其所表明者，與上開法條規定不合時，即難認
為已合法表明上訴理由，其上訴自非合法。本件上訴人對於原判
決提起上訴，雖以該判決違背法令為由，惟核其上訴理由狀所載
內容，係就原審取捨證據、認定事實及解釋契約之職權行使所論
斷：被上訴人主張上訴人乙○○○及丙○○共同侵害被上訴人如
原判決附表一及附表二編號九至十三共十八套之武俠小說著作權
，丙○○侵害被上訴人如原判決附表三共三套武俠小說著作權，
有被上訴人所提出之著作物權讓與契約、內政部著作權申請查閱
摘要一覽表、內政部函稿、著作權執照底稿、著作權註冊申請書
影本等為證，其主張即屬有據，從而被上訴人請求上訴人連帶給
付新台幣（下同）二百零二萬五千一百十四元及自民國九十年二
月十七日起至清償日止按週年利率百分之五計算之利息，請求丙
○○給付二百八十八萬元及自九十年十月二十六日起至清償日止
按週年利率百分之五計算之利息，為有理由，應予准許等詞，指
摘其為不當，並就原審命為辯論及已論斷者，泛言違法，而非表
明該判決所違背之法令及其具體內容，暨依訴訟資料合於該違背
法令之具體事實，亦非具體敘述為從事法之續造、確保裁判之一
致性或其他所涉及之法律見解具有原則上重要性之理由，難認其
已合法表明上訴理由。依首揭說明，應認其上訴為不合法。
據上論結，本件上訴為不合法。依民事訴訟法第四百八十一條、
第四百四十四條第一項、第九十五條、第七十八條，裁定如主文
。
中    華    民    國  九十五  年    八    月  三十一  日
                      最高法院民事第三庭
                          審判長法官  吳  正  一
                                法官  劉  福  聲
                                法官  黃  義  豐
                                法官  簡  清  忠
                                法官  陳  碧  玉
      本件正本證明與原本無異
                                      書  記  官
中    華    民    國  九十五  年    九    月   十二   日
                                                      Ｋ


司法院資訊處製作；財團法人民間司法改革基金會備份。
